【裁判字號】    96,交聲,1455
【裁判日期】    970131
【裁判案由】    交管條例聲異
【裁判全文】
臺灣板橋地方法院交通事件裁定        96年度交聲字第1455號
原處分機關  交通部公路總局臺北區監理所板橋監理站
異  議  人  甲○○原名李威龍.
即受處分人
上列異議人即受處分人因違反道路交通管理處罰條例案件，對於
交通部公路總局臺北區監理所板橋監理站於民國96年9 月26日所
為之板監裁字裁41-A00000000號、裁41-A00000000號處分，均聲
明異議，本院裁定如下：
    主    文
異議均駁回。
    理    由
一、原處分意旨略以：異議人即受處分人甲○○（原名李威龍）
    所有之車牌號碼LLR-739 號重型機車，於民國96年7 月12日
    00時28分許，在萬板大橋往臺北方向，因有限速50公里，經
    測時速70公里，超速20公里以上未滿40公里等情，為臺北市
    政府警察局萬華分局以北市警交大字第A00000000 號舉發通
    知單逕行舉發，嗣經原處分機關依道路交通管理處罰條例第
    40條、第63條第1 項第1 款（裁決書漏載第1 項第1 款，爰
    予補充更正）及違反道路交通管理事件統一裁罰基準表規定
    ，裁處罰鍰新臺幣（下同）1,400 元，並記違規點數1 點；
    復於96年7 月12日23時25分許，異議人所有之前揭重型機車
    ，在臺北市市○○道平面（林森北路與金山北路間），因有
    限速40公里，經測時速64公里，超速20公里以上未滿40公里
    等情，為臺北市政府警察局中正第一分局以北市警交大字第
    A00000000 號舉發通知單逕行舉發，嗣經原處分機關依道路
    交通管理處罰條例第40條、第63條第1 項第1 款（裁決書漏
    載第1 項第1 款，爰予補充更正）及違反道路交通管理事件
    統一裁罰基準表規定，裁處罰鍰1,400 元，並記違規點數1
    點。
三、聲明異議意旨略以：異議人所有之前揭機車已是10年以上的
    老車只能跑40至50公里沒道理還會超速，且伊明知有測速照
    相機怎會還超速違規云云，為此聲明異議，請求撤銷原處分
    云云。
四、按行車速度，依速限標誌或標線之規定，無速限標誌或標線
    者，行車時速不得超過50公里，道路交通安全規則第93條第
    1 項第1 款定有明文。次按汽車駕駛人，行車速度超過規定
    之最高時速，或低於規定之最低時速，除有第43條第1 項第
    2 款情形外，處1,200 元以上2,400 元以下罰鍰，並記違規
    點數1 點，復為道路交通管理處罰條例第40條、第63條第1
    項第1 款所明定。復按汽車駕駛人駕駛汽車，其行車速度超
    過規定之最高時速未滿20公里，嗣為警逕行舉發，而未逾舉
    發通知單上所載之應到案日期到案，經主管機關調查後仍認
    定有上開違規行為者，依違反道路交通管理事件統一裁罰基
    準表規定，須處以1,200 元之罰鍰；若行車速度超過規定之
    最高時速20公里以上未滿40公里，嗣為警逕行舉發，而未逾
    舉發通知單上所載之應到案日期到案，經主管機關調查後仍
    認定有上開違規行為者，依違反道路交通管理事件統一裁罰
    基準表規定，須處以1,400 元之罰鍰。又汽車駕駛人之行為
    經以科學儀器取得證據資料證明其行為違規，當場不能或不
    宜攔截製單舉發者，得逕行舉發，道路交通管理處罰條例第
    7 條之2 第1 項第7 款亦著有明文。經查：
(一)、按雷射測速原理是以雷射光束先後發射與接收後，通過高速
    運算計算時間與距離，其精確程度甚高，目前已被廣泛運用
    於醫學甚至軍事上之各種武器（如雷射引導之飛彈），且雷
    射測速器只能鎖定一個測速目標，確認違規車輛亦不會有誤
    ，不易被違規者以反偵測設備偵測，偵測時間僅需零點零三
    秒，且不需校正，可以連續紀錄違規超速車輛，而雷射測速
    技術在國內交通警察使用之前，在先進國家亦早已使用多年
    （參照臺灣高等法院施俊堯法官所著之「警察雷射測速之證
    據能力與證明力」乙文）；查異議人所有之車牌號碼LLR-73
    9 號重型機車，於96年7 月12日00時28分許，在最高速限為
    50公里之萬板大橋往臺北處，以時速70公里之速度行駛，超
    速20公里；另，異議人所有之前揭機車，復於96年7 月12日
    23時25分許，在最高速限為40公里之臺北市市○○道平面（
    林森北路與金山北路間），以時速64公里之速度行駛，超速
    24公里，因而分經雷達測速照相器拍照存證後由警掣單逕行
    舉發乙節，有舉發相片2 幀在卷可稽；而該等拍攝本件舉發
    相片之雷達測速照相機乃由經濟部標準檢驗局檢驗合格，尚
    於有效期間，所測得之速度可作為告發依據各情，亦有台北
    市政府警察局萬華分局96年9 月6 日北市警萬分交字第0963
    3267700 號書函、台北市政府警察局中正第一分局96年9 月
    3 日北市警中正一分交字第09631213300 號書函在卷可稽，
    足認本件採證所使用雷射測速照相機之準確度應值信賴，容
    無測速錯誤之疑慮。
(二)、況按交通警員掣單舉發違反道路交通管理處罰條例所列之違
    規事實，本質上為行政處分，係公務員基於職務上權力，依
    法就特定之具體事件所為具有公法上效果之單方行政行為，
    基於公務員為公法上行為具有公信力之原則，該行政處分當
    可被推定為真正，其據以依法處分之事實認定亦為真正無誤
    ，故異議人所駕駛車輛既經警方以精密之雷射測速儀器測得
    確有超速情形，且拍照存證，顯見其所駕車輛確有超速之違
    規事實，異議人前揭所辯，容係事後飾卸之語，尚無足取。
五、綜上，本件異議人前揭違規事證足堪認定，原處分機關依前
    揭條文規定分別裁處罰鍰1,400 元、1,400 元，並依道路交
    通管理處罰條例第63條第1 項第1 款各記違規點數1 點，核
    無違誤，本件異議人之異議為無理由，應予駁回。
據上論斷，應依道路交通案件處理辦法第19條，裁定如主文。
中    華    民    國    97    年    1    月    31    日
                     交通法庭  法  官  陳明偉
以上正本證明與原本無異。
如不服本裁定，應於裁定送達後五日內敘明抗告理由，向本院提
出抗告狀。
                               書記官  強梅芳
中    華    民    國    97    年    1    月    31    日


司法院資訊處製作；財團法人民間司法改革基金會備份。
